【裁判字號】    89,自,113
【裁判日期】    891114
【裁判案由】    侵占
【裁判全文】
臺灣臺北地方法院刑事判決                          八十九年度自字第一一三號
    自  訴  人  六九交通有限公司
    代  理  人  乙○○
    被      告  甲○○
右列被告因侵占案件，經自訴人提起自訴，本院判決如左：
    主  文
自訴駁回。
    理  由
一、按法院或受命推事於自訴案件第一次審判期日前訊問及調查結果，如認為案件有
    刑事訴訟法第二百五十二條至第二百五十四條之情形者，得以裁定駁回其自訴，
    同法第三百二十六條第三項定有明文。
二、本件自訴意旨略以：被告甲○○於民國八十八年十月二十二日向自訴人六九交通
    有限公司承租車號Ｇ７─４３９號營業小客車駕駛營業，雙方約定應每三日應開
    回公司並繳交租金，惟被告繳交五次後，即不再繳交，亦未將車送回，經自訴人
    以存證信函催告後亦置之不理，經自訴人於八十八年十二月二十二日去函終止契
    約，共積欠租金三萬元，被告顯意圖為自己之不法所有犯意侵占所租之車，因認
    被告涉有刑法第三百三十五條第一項之侵占罪云云。
三、按犯罪事實應依證據認定之，無證據不得推定其犯罪事實，刑事訴訟法第一百五
    十四條定有明文。所謂證據，須適於為被告犯罪事實之證明者，始得採為斷罪資
    料，如未能發現相當證據，或證據不足以證明，自不能以推測或擬制之方法，以
    為裁判基礎，最高法院五十三年台上字第二七五○號及四十年台上字第八十六號
    判例可資參照；又刑法之侵占罪須以行為人對於自己持有他人之物有易為所有之
    行為始有成罪之餘地。訊據被告甲○○堅詞否認有侵占犯行，辯稱：已經將車返
    還，並與自訴人達成和解，已還一部分租金等語。經查，自訴代理人乙○○於本
    院八十九年六月二十日調查時陳稱：「車子在八十九年一月二十日還給我們」等
    語，被告於本院調查中與自訴人達成和解，並繳清部分租金，有切結書、收據各
    一份附卷可稽，被告所辯應堪採信。被告既已歸還所租車輛，而自訴人於自訴狀
    中並未具體指出，被告有何易持有為所有之犯行，被告雖一時未能繳交租金，尚
    難以此即認被告有侵占犯行，此外復查無其他積極證據足認被告涉有侵占犯行，
    自難認被告有何侵占罪嫌，被告之犯罪嫌自有未足，即合於刑事訴訟法第二百五
    十二條第十款之情形，依照首開說明，本件自訴應予駁回。
據上論斷，應依刑事訴訟法第三百二十六條第三項、第二百五十二條第十款裁定如主
文。
中    華    民      國      八十九      年      十一    月      十四    日
      臺灣臺北地方法院刑事第九庭
                                          法  官  王  綽  光
右正本證明與原本無異。
如不服本裁定，應於裁定送達後五日內向本院提出抗告狀。
                                          書記官  潘  惠  梅
中      華      民      國    八十九    年     十一     月       十六   日


司法院資訊處製作；財團法人民間司法改革基金會備份。
